# 资本公积转增资本

提问人：cfj137 时间：2012-06-26 21:41:05
资本公积中的其他资本公积也可以转增资本吗？如可供出售金融资产价值变动形成的资本公积可以转增资本吗？到底哪些资本公积可以转增资本？谢谢！

回答人：chenyiwei
首先要明确一个基本前提：这里讨论的资本公积，是在新企业会计准则下，还是在原制度下？ 在原制度下，“资本溢价”和“其他资本公积”两个明细科目可用于转增资本。 在新准则下，可转增资本的资本公积明细项目限于：（ 1 ）资本溢价或股本溢价；（ 2 ）“其他资本公积——原制度资本公积转入”中属于已实现性质的资本公积，包括接受现金捐赠、债务重组收益、关联交易差价等。